【裁判字號】    97,上易,2065
【裁判日期】    971105
【裁判案由】    竊盜等
【裁判全文】
臺灣高等法院刑事判決                97年度上易字第2065號
上  訴  人
即  被  告  甲○○
選任辯護人  袁岳衡律師
上列上訴人，因竊盜等案件，不服臺灣桃園地方法院97年度審易
字第843號，中華民國97年7月18日第一審判決（起訴案號：臺灣
桃園地方法院檢察署97年度偵字第7584號）提起上訴，本院判決
如下：
    主  文
原判決關於詐欺罪暨定執行刑部分均撤銷。
甲○○犯非法由自動付款設備取財罪，共拾壹罪，各處如附表所
示有期徒刑貳月。
其他上訴駁回。
本判決第二項所處之刑，與上訴駁回竊盜罪部分所處有期徒刑伍
月，應執行有期徒刑壹年拾月，緩刑肆年，緩刑期間內交付保護
管束。
    事  實
一、甲○○前曾接受外婆友人乙○○幫助繳納學費，而在桃園縣
    大園鄉許厝港103之40 號乙○○居住居善醫院內，目睹乙○
    ○自其上址居處床頭櫃抽屜內拿取臺灣土地銀行帳號000000
    000000號提款卡，並陪同乙○○至不詳處所之提款機前代其
    操作取款，因而獲悉該提款卡之密碼及置放處所。竟意圖為
    自己不法所有，於民國（下同）97年2月17日上午8時許，趁
    乙○○離開房間之際，進入上址居處內，徒手竊取乙○○置
    放於上址床頭櫃抽屜內提款卡一張，得手後，復意圖為自己
    不法所有，分別如附表所示之時間、次數，持上開提款卡，
    插入如附表所示地點自動櫃員機並鍵入密碼及金額後，使如
    附表所示地點之自動櫃員機辨識系統陷於錯誤，誤認其係有
    正當權源之持卡人，以此不正方法自如附表所示地點之自動
    付款設備盜領如附表所示現金共計新臺幣（下同）98萬9 千
    元，甲○○取得上開款項後，均花用殆盡（已償還23萬元）
    。嗣97年3 月12日乙○○發現存款遭盜領並報警處理，始悉
    上情。
二、案經乙○○訴由桃園縣政府警察局大園分局報告臺灣桃園地
    方法院檢察署檢察官偵查起訴。
    理  由
一、上揭犯罪事實，業據上訴人即被告（下稱被告）甲○○，於
    警詢、偵查、原審及本院時均坦承不諱，核與證人乙○○於
    警詢、偵查時證述其財物遭竊情節相符，復有贓物認領保管
    單、臺灣土地銀行活期儲蓄存款存摺之存款存入支出明細表
    等件附卷可稽，足認被告上揭不利於己之自白與事實相符，
    洵堪採信。被告辯護人雖於本院辯稱：被害人提款卡並未上
    鎖，被告可隨時取得，無須竊盜，且該卡須知密碼才能使用
    ，並無經濟價值，該行為應被詐欺犯行所吸收云云，但查，
    提款卡固須知悉密碼如能提領，但光有密碼而無提卡款，亦
    無從提領，且本件被告並非擅自取走提款卡後未使用即放回
    原處，易言之，被告已將提款卡據為己有並使用提領款項完
    畢，自堪認被告有竊盜犯行甚明，此與該卡有無經濟價值，
    尚無直接關連。且依實務見解，此竊盜與詐欺罪，並無高低
    度關係，辯護人上開所辯，均難採取。從而，本件事證明確
    ，被告上開犯行，均堪認定，自應依法論科。
二、核被告竊取提款卡所為，係犯刑法第320條第1項之竊盜罪；
    其附表編號1 至11持被害人提款卡取款之所為，均係犯同法
    第339條之2第1 項非法由自動付款設備取財罪。被告就附表
    編號2 至11號各該時地所示多次盜領存款所為，均係於密切
    接近時間、地點接續實施，侵害同一法益，各行為之獨立性
    極為薄弱，依社會一般觀念，在時間差距上，難以強行分開
    ，應視為數個舉動接續施行，為接續犯，各論以一罪。被告
    一次竊盜犯行及十一次非法由自動付款設備取財犯行，犯意
    各別，行為互殊，應予分論併罰。原審經審理結果，認被告
    竊盜罪證明確，因而適用刑法第320條第1項、刑法施行法第
    1條之1等規定，並審酌被告正值青壯，不思循正當途徑獲取
    財物，而以年邁之獨居老人為竊盜之犯罪對象，其行為不宜
    輕宥，惟念及被告犯後坦承犯行，態度尚佳，犯罪手段尚屬
    平和及其犯罪之動機等一切情狀，量處被告有期徒刑五月，
    經核其認事用法尚無違誤，量刑亦允當，被告提起上訴，以
    上情否認犯罪，核非可取，自為無理由，應予駁回。原審以
    被告詐欺犯罪明確，予以論科，固非無見，但查，被告除於
    原審時返還被害人19萬元外，於本院陳稱已按月各還二萬，
    合計四萬元等情在卷，並有97年8 月26日和解書可稽（本院
    卷21頁），且為到庭之被害人所是認，原審未及斟酌此情，
    以致與竊盜罪一併定執行刑為二年一月，自有違誤。被告於
    本院請求輕判，非無理由，原判決此部分既有上開可議，即
    屬無可維持，應由本院就此部分暨定執行刑部分均撤銷改判
    。爰審酌被告正值青壯，以年邁之獨居老人為詐欺犯罪對象
    ，盜領金額達98萬9 千元，念其已償還被害人23萬元，犯後
    坦承犯行，態度尚佳，其犯罪之目的、生活狀況等一切情狀
    ，各量處如附表所示之刑，並定其應執行刑為有期徒刑一年
    十月，以資懲儆。又查，被告未曾因故意受有期徒刑以上刑
    之宣告，此有被告前科表可稽，被告目前亦在學中，且被害
    人表達願原諒被告之意，此有本院筆錄可稽，被告受此罪刑
    宣告，應知警惕，本院因認上開刑之宣告，以暫不執行為當
    ，一併宣告緩刑四年，以勵其自新。被告雖陳明願按月償還
    被害人二萬元，本院為確保被害人權益，並兼顧被告能否履
    行誠意，爰依法諭知於緩刑期間內交付保護管束。
據上論斷，應依刑事訴訟法第369條第1項前段、第364條、第368
條、第299條第1項前段，第339條之2第1項、第51條第5款、第74
條第1項第1款、第93條第1 項，刑法施行法第1條之1，判決如主
文。
本案經檢察官張熙懷到庭執行職務。
中    華    民    國    97    年    11    月    5     日
                  刑事第十四庭審判長法  官  陳志洋
                                    法  官  梁耀鑌
                                    法  官  蔡聰明
以上正本證明與原本無異。
不得上訴。
                                    書記官  陳建邦
中    華    民    國    97    年    11    月    5     日
附表：
 ┌──┬──────┬────┬────────┬──┬───┐
 │編號│時間（民國）│ 地點   │盜領金額（新臺幣│提領│ 備註 │
 │    │            │        │）              │次數│ 量刑 │
 ├──┼──────┼────┼────────┼──┼───┤
 │ 1  │97年2 月17日│桃園縣大│ 2 萬           │ 1  │已扣除│
 │    │            │園鄉某超│                │    │跨行手│
 │    │            │商      │                │    │續費6 │
 │    │            │        │                │    │元    │
 │    │            │        │                │    │有期徒│
 │    │            │        │                │    │刑二月│
 ├──┼──────┼────┼────────┼──┼───┤
 │ 2  │97年2 月17日│臺北縣樹│ 10萬（每次2萬）│ 5  │同上  │
 │    │            │林市某超│                │    │      │
 │    │            │商      │                │    │      │
 ├──┼──────┼────┼────────┼──┼───┤
 │ 3  │97年2 月18日│同上    │ 12萬 (每次2萬) │ 6  │同上  │
 ├──┼──────┼────┼────────┼──┼───┤
 │ 4  │97年2 月19日│同上    │ 12萬 (每次2萬) │ 6  │同上  │
 ├──┼──────┼────┼────────┼──┼───┤
 │ 5  │97年2 月20日│同上    │ 12萬 (每次2萬) │ 6  │同上  │
 ├──┼──────┼────┼────────┼──┼───┤
 │ 7  │97年2 月21日│同上    │ 12萬 (每次2萬) │ 6  │同上  │
 ├──┼──────┼────┼────────┼──┼───┤
 │ 8  │97年2 月22日│同上    │ 12萬 (每次2萬) │ 6  │同上  │
 ├──┼──────┼────┼────────┼──┼───┤
 │ 7  │97年2 月23日│同上    │ 12萬 (每次2萬) │ 6  │同上  │
 ├──┼──────┼────┼────────┼──┼───┤
 │ 9  │97年2 月24日│同上    │ 12萬 (每次2萬) │ 6  │同上  │
 ├──┼──────┼────┼────────┼──┼───┤
 │ 10 │97年2 月25日│同上    │ 1 萬           │ 1  │同上  │
 │    │            │        ├────────┼──┤      │
 │    │            │        │ 1 千           │ 1  │      │
 ├──┼──────┼────┼────────┼──┼───┤
 │ 11 │97年2 月29日│同上    │ 5 千           │ 1  │同上  │
 │    │            │        ├────────┼──┤      │
 │    │            │        │ 1 萬3 千       │ 1  │      │
 ├──┴──────┴────┼────────┼──┼───┤
 │                            │共計98萬9 千元  │共計│      │
 │                            │(已償還23萬元)  │52次│      │
 └──────────────┴────────┴──┴───┘
刑法第320條：
意圖為自己或第三人不法之所有，而竊取他人之動產者，為竊盜
罪，處5年以下有期徒刑、拘役或5百元以下罰金。
意圖為自己或第三人不法之利益，而竊佔他人之不動產者，依前
項之規定處斷。
前二項之未遂犯罰之。
刑法第339條之2：
意圖為自己或第三人不法之所有，以不正方法由自動付款設備取
得他人之物者，處3年以下有期徒刑、拘役或1萬元以下罰金。
以前項方法得財產上不法之利益或使第三人得之者，亦同。


司法院資訊處製作；財團法人民間司法改革基金會備份。
